RIDHO AULIA MAHQOMA ANGKAT FRESH GRADUATE

Dusun I Desa Tanjung Morawa A | +62 895-3271-43852 | ridhoauliama97@gmail.com

RINGKASAN

Saya seorang fresh graduate dari STMIK Triguna Dharma Medan, lulus dengan tepat waktu dengan nilai IPK 3.69 dari 4.00. Perkenalkan nama saya Ridho Aulia Mahqoma Angkat, biasa dipanggil Ridho. Saat ini saya berdomisili di Tanjung Morawa. Saya seorang yang sangat disiplin waktu, mampu bekerja secara mandiri maupun bekerjasama dalam tim, senang belajar hal baru, dan memiliki fashion dan semangat kerja tinggi agar dapat bekerja secara efektif dan efisien dalam pemecahan masalah. Memiliki pengalaman kerja sebagai Frontend Web Developer dan Web Developer selama kurang lebih 2 tahun, dan saat ini sedang bekerja sebagai Content Creator untuk media berita online.

PENGALAMAN

PT. Potret Rekam Jejak – Medan, Indonesia (*On-site*)

Content Creator – Full Time (April 2023 – Sekarang)

- Membuat sekaligus mengedit video sebagai kebutuhan konten berupa berita terkini untuk diupload ke channel Youtube perusahaan menggunakan Capcut & Filmora. Selama kurang lebih 5 bulan bekerja disana channel Youtube tersebut mengalami kenaikan subscriber dari 700 menjadi 1,2rb subscriber dan jumlah tayangan mencapai 1.5jt view untuk semua video yang diupload.
- Membuat narasi untuk kebutuhan video.
- Melakukan *voice over*/mengisi suara dengan membaca narasi yang sudah dibuat untuk video yang akan dibuat.

Keahlian:

Video Editing, Content Planing, Voice Over, Wordershare Filmora, Capcut.

CV. Pelita Karya Sejahtera – Kotawaringin Barat, Indonesia (*Remote*)

Web Developer – *Freelance* (November 2021 – Oktober 2022)

- Membantu rekan tim dalam membuat sebuah web aplikasi cost center untuk menghitung pendapatan, pengeluaran, dan lain-lain guna mempermudah pihak perusahaan dalam memproses laba dan rugi dalam perusahaan menggunakan bahasa pemrograman PHP dengan framework Codeigniter dan MySQL sebagai DBMS.
- Membangun situs website yang *high-perform* untuk meningkatkan trafik, penjualan dan pelanggan hingga mencapai kenaikan 20% profit pada perusahaan.
- Menambahkan beberapa fitur pada web aplikasi yang sudah ada sebelumnya seperti *multirole-user, cetak buku besar*, CRUD biaya operasional, dan fitur cetak buku besar.

Keahlian:

Web Development, Codelgniter, PHP, MySQL, HTML, CSS, Javascript, Bootstrap, Git.

Hamparan Teknologi – Medan, Indonesia (*On-site*)

Frontend Web Developer – *Internship* (Februari 2020 – Maret 2021)

- Membangun dan memaintain website dan web aplikasi sesuai kebutuhan klien yang berjalan dengan baik dan terintegrasi pada berbagai platform online menggunakan ReactJS, TailwindCSS/Bootstrap dan beberapa library lainnya yang dibutuhkan.
- Mengoptimalkan grafik pada situs website agar *high-perform* guna meningkatkan trafik dan kebutuhan yang dibutuhkan oleh klien.
- Melakukan kolaborasi Bersama UI/UX Designer untuk membuat tampilan situs web atau web aplikasi menjadi lebih user-friendly dan minimalis.

Keahlian:

Frontend Web Development, Web Development, Web Design, HTML, CSS, Javascript, ReactJS, NodeJS, Tailwind CSS, Bootstrap, Git.

PENDIDIKAN

STMIK Triguna Dharma (2017 – 2021)

Sarjana Komputer, Jurusan Sistem Informasi. IPK (3.69 / 4.00)

Pengalaman Organisasi / Pengembangan Diri:

- 1. Aktif dalam mengikuti kegiatan berbagai macam organisasi dikampus, seperti : Seminar, Program Kreativitas Mahasiswa (PKM), dan Menulis Jurnal.
- 2. Bekerja sebagai freelance untuk mengerjakan tugas-tugas kuliah, seperti : tugas bahasa pemrograman, menjadi joki skripsi dan tugas-tugas lainnya untuk mencari uang tambahan untuk biaya selama kuliah.
- 3. Bergabung dengan salah satu organisasi/Club di kampus yaitu Publishing Club STMIK Triguna Dharma, dipercaya dan diangkat sebagai Sekretaris dari Periode 2018 s/d 2020. Adapun tugas dan kewajiban yang saya lakukan antara lain sebagai berikut :
 - Membantu pendokumentasian hasil rapat atau notulensi,
 - Melakukan arsip data baik secara fisik maupun digital agar dapat dengan mudah ditemukan.
 - Menjalin hubungan baik dan menyampaikan informasi kegiatan kepada pihak-pihak terkait.

BAHASA

- Bahasa Indonesia
- Bahasa Inggris

KEMAMPUAN

- Microsoft Office (Word, Excel, PowerPoint)
- Problem Solving
- Public Speaking
- Time Management
- Creative Thinking
- Creative Writing
- Teamwork
- Leadership
- Good Communication
- Maintenance and Repair